臺灣新北地方法院刑事判決　　　　　 110年度審訴字第1025號
公　訴　人　臺灣新北地方檢察署檢察官
被　　　告　鄭博允


選任辯護人　李珮琴律師
上列被告因偽證案件，經檢察官提起公訴（110 年度偵字第3351
號），被告於本院準備程序中就被訴事實為有罪之陳述，經本院
合議庭裁定由受命法官獨任進行簡式審判程序，判決如下：
    主  文
鄭博允於檢察官偵查時，證人於案情有重要關係之事項，供前具
結，而為虛偽陳述，處有期徒刑參月。緩刑貳年。
    事  實
一、鄭博允明知其於民國108 年12月15日晚間9 時許、同年月25
    日下午5 時40分許，在新北市○○區○○街00號大潤發土城
    店內行竊時，李佾寰並未就竊盜行為與其有犯意聯絡及行為
    分擔，於臺灣新北地方檢察署109 年度偵字第13168 號竊盜
    案件偵查中，經臺灣新北地方檢察署檢察官以共同被告身分
    傳喚其到庭並以證人身分具結作證時，竟基於偽證之犯意，
    於109 年5 月19日下午2 時56分許，在臺灣新北地方檢察署
    第308 號偵查庭，供前具結後，就案情有重要關係之事項，
    為虛偽之陳述稱：「（是否在108 年12月15日下午9 時整在
    土城區永安街大潤發內與李佾寰竊取藍芽喇叭、遊戲光碟、
    控制器？）是，共同一起提議一起偷，事先沒有說要分工，
    是我去拿、李佾寰把風，是我將東西夾帶出結帳口。我們分
    開走，李佾寰去別條路把風，我們分別走出賣場」、「（東
    西下落？）一部份在我這、一部份在李佾寰處」、「（是否
    在108 年12月25日下午5 時40分在土城區永安街大潤發內與
    李佾寰竊取遊戲光碟、控制器？）是，共同一起提議一起偷
    ，這次分工方式跟先前一樣，也是分開走」云云，足以影響
    偵查犯罪之正確性（臺灣新北地方檢察署109 年度偵字第00
    000 號竊盜案件偵結情形：鄭博允經聲請簡易判決處刑，李
    佾寰經通緝）。嗣李佾寰經緝獲後，上開竊盜案件另分109
    年度偵緝字第3186號偵查（下稱前案），鄭博允於109 年12
    月8 日及同年月16日，經臺灣新北地方檢察署檢察官再次以
    證人身分傳喚到庭，於所虛偽陳述之案件裁判前，翻異前詞
    ，具結後證稱：伊跟李佾寰只有說好一起去逛大潤發，沒有
    協商好要偷東西，偷竊行為都是伊一個人做的，李佾寰不知
    道伊有偷東西，伊偷完東西後有交給李佾寰，但李佾寰不知
    道伊是偷來的，伊這次講的才是真的等語，並自白其於檢察
    官109 年5 月19日訊問時所為之證述內容係屬虛偽，始悉上
    情。其後李佾寰所涉上開竊盜案件，業經臺灣新北地方檢察
    署檢察官於109 年12月16日以109 年度偵緝字第3186號為不
    起訴處分在案。
二、案經臺灣新北地方檢察署檢察官簽分偵查起訴。
    理  由
壹、程序方面：
    本件被告鄭博允所犯係死刑、無期徒刑、最輕本刑為3 年以
    上有期徒刑以外之罪，其於準備程序中就被訴事實為有罪之
    陳述，經法官告知簡式審判程序之旨，並聽取公訴人及被告
    、辯護人之意見後，依刑事訴訟法第273 條之1 第1 項規定
    ，由本院合議庭裁定由受命法官獨任進行簡式審判程序，且
    依刑事訴訟法第273 條之2 及第159 條第2 項規定，不適用
    傳聞法則有關限制證據能力之相關規定，合先敘明。
貳、實體方面：
一、上揭犯罪事實，業據被告鄭博允於本院準備程序及審理時均
    坦承不諱，核與證人李佾寰以被告身分於前案偵查中之供述
    相符，並有臺灣新北地方檢察署109 年度偵字第13168 號案
    件109 年5 月19日訊問筆錄及證人結文、109 年度偵緝字第
    3186號案件109 年12月8 日訊問筆錄及證人結文、109 年12
    月16日訊問筆錄及證人結文各1 份在卷可稽（見109 年度偵
    字第13168 號偵查卷第91至93、95頁、109 年度偵緝字第31
    86號偵查卷第55至61、67、77至81、85頁），足認被告之自
    白與事實相符，洵堪採為認定事實之依據。本案事證明確，
    被告犯行堪以認定，應依法論科。
二、論罪科刑：
  ㈠核被告所為，係犯刑法第168 條之偽證罪。
  ㈡被告於所虛偽陳述之案件終結前，自白犯罪，有臺灣新北地
    方檢察署109 年度偵緝字第3186號案件109 年12月8 日、同
    年月16日訊問筆錄及臺灣新北地方檢察署檢察官109 年度偵
    緝字第3186號不起訴處分書附卷足稽，應依刑法第172 條規
    定，減輕其刑。
  ㈢爰審酌被告於檢察官偵查中為虛偽證述，影響司法威信，幸
    經被告自白其犯行，消除司法程序因其虛偽陳述而生誤判之
    危險，並兼衡其素行、犯罪之動機、目的、手段，及其自陳
    現就讀大學之智識程度、家庭成員有父母及妹妹之生活狀況
    等一切情狀，量處如主文所示之刑，以資懲儆。
  ㈣末查，被告前未曾因故意犯罪受有期徒刑以上刑之宣告，有
    臺灣高等法院被告前案紀錄表1 份在卷可考，其因一時失慮
    ，致罹刑章，犯後已坦承犯行，並取得李佾寰之諒解，此有
    李佾寰出具之請求書1 紙在卷可參，信其經此偵審程序及科
    刑教訓後，應知所警惕，當無再犯之虞，本院認前開所宣告
    之刑，以暫不執行為適當，爰依刑法第74條第1 項第1 款規
    定，併予諭知緩刑2 年，以啟自新。
據上論斷，應依刑事訴訟法第273 條之1 第1 項、第299 條第1
項前段，刑法第168 條、第172 條、第74條第1 項第1 款，判決
如主文。
本案經檢察官陳冠穎提起公訴，經檢察官張啓聰到庭執行職務。
中    華    民    國   110    年    11    月    10    日
                  刑事第二十五庭  法  官      曾淑娟
上列正本證明與原本無異。
如不服本判決，應於判決送達後20日內敘明上訴理由，向本院提
出上訴狀（應附繕本），上訴於臺灣高等法院。其未敘述上訴理
由者，應於上訴期間屆滿後20日內向本院補提理由書「切勿逕送
上級法院」。
                                  書記官       張佑慈
中    華    民    國   110    年    11    月    11    日
　
　
中華民國刑法第168條
於執行審判職務之公署審判時或於檢察官偵查時，證人、鑑定人
、通譯於案情有重要關係之事項，供前或供後具結，而為虛偽陳
述者，處7 年以下有期徒刑。